臺灣基隆地方法院刑事裁定
111年度訴字第4號
公  訴  人  臺灣基隆地方檢察署檢察官
被      告  陳睿傑


上列被告因毒品危害防制條例案件，經檢察官提起公訴（110 年
度偵緝字第315 號），本院裁定如下：
    主  文
原判決之原本、正本應補充附件即起訴書壹份（如本裁定附件所
示）。
    理  由
一、刑事判決文字，顯係誤寫，而不影響於全案情節與判決之本
    旨者，參照民事訴訟法第232條規定，原審法院得以裁定更
    正之，業經司法院大法官會議釋字第43號解釋在案。
二、本件原判決之原本及正本均已記載「如附件」之內容，惟漏
    將該附件併入判決附件，不影響全案情節與裁定之本旨，爰
    裁定加以更正，依刑事訴訟法第220條，裁定如主文。
中　　華　　民　　國　　111 　年　　6 　　月　　27　　日
                  刑事第二庭  法　官　鄭富容
以上正本證明與原本無異。　                             
對於本件裁定如有不服，應於收受送達後5日內，向本院提出抗
告書狀，敘述抗告之理由，抗告於臺灣高等法院。　　　　　　
中　　華　　民　　國　　111 　年　　6 　　月　　27　　日
                              書記官  耿珮瑄
【附件】：
臺灣基隆地方檢察署檢察官起訴書
                                   110年度偵緝字第315號
　　被　　　告　陳睿傑　男　27歲（民國00年0月0日生）
　　　　　　　　　　　　住基隆市○○區○○街000巷00○0號
　　　　　　　　　　　　國民身分證統一編號：Z000000000號
上列被告因違反毒品危害防制條例案件，業經偵查終結，認應提
起公訴，茲將犯罪事實及證據並所犯法條分敘如下：
　　　　犯罪事實
一、陳睿傑前因施用第二級毒品案件，經臺灣臺北地方法院以10
    8年度審簡字第1707號判決判處有期徒刑4月確定，於民國10
    9年1月14日易科罰金執行完畢。
二、詎其仍不知悔改，明知海洛因及甲基安非他命分別係毒品危
    害防制條例第2條第2項第1、2款明定之第一、二級毒品，不
    得持有，竟基於持有第一級毒品純質淨重10公克以上及持有
    第二級毒品純質淨重20公克以上之犯意，於110年2月間，在
    基隆市夜市旁某電子遊藝場內，以現金新臺幣（下同）6、7
    萬元及，向真姓名、年籍均不詳綽號「哥哥」之成年男子，
    購入海洛因7包（純質淨重10.37公克）而持有之。又於同年
    3月初某日，在基隆市夜市旁某電子遊藝場內，以現金35,00
    0元之價格，向真姓名、年籍均不詳綽號「哥哥」之成年男
    子，購入甲基安非他命5包（純質淨重33.188公克）、藥丸
    半顆（淨重0.32公克）而持有之。嗣於110年3月8日中午12
    時55分許，為警在基隆市○○區○○街00號蔚藍海岸MOTEL107號
    房執行拘提時，查獲其持有海洛因7包（純質淨重10.37公克
    ）及甲基安非他命5包（純質淨重33.188公克）、藥丸半顆
    （淨重0.32公克）、安非他命吸食器1組、殘渣袋1只、電子
    磅秤1台、行動電話1具等物，始悉上情。
三、案經基隆市警察局第一分局報告偵辦。
　　　　證據並所犯法條
一、證據名稱及待證事實：
編號 證據名稱 待證事實 ㈠ 被告陳睿傑之自白。 被告持有第一級毒品海洛因及第二級毒品甲基安非他命之事實。 ㈡ 法務部調查局濫用藥物實驗室110年8月13日調科壹字第11023007640號鑑定書1份。 ㈠被告為警查獲時，所持有之碎塊狀檢品7包，經鑑定結果均含有毒品海洛因成分之事實。 ㈡扣案之碎塊狀檢品7包，淨重11.92公克、純度86.96％、純質淨重10.37公克之事實。 ㈢ 台灣尖端先進生技醫藥股份有限公司110年4月29日毒品證物鑑定分析報告1份。 ㈠被告為警查獲時，所持有之白色透明結晶5包，經鑑定結果均含有毒品甲基安非他命成分之事實。 ㈡扣案之白色透明結晶5包，毛重40.73公克、純度83.9％、純質淨重33.188公克之事實。 ㈣ 台灣尖端先進生技醫藥股份有限公司110年4月29日毒品證物鑑定分析報告1份。 被告為警查獲時，所持有之綠色橢圓形藥碇半顆，經鑑定結果含有毒品甲基安非他命成分之事實。 
二、核被告所為，係犯毒品危害防制條例11條第3項之持有第一
    級毒品純質淨重10公克以上、同條例第11條第4項之持有第
    二級毒品純質淨重20公克以上等罪嫌。被告所犯上開2罪，
    犯意各別，行為互殊，請予分論併罰。又被告於受有期徒刑
    執行完畢後，5年以內故意再犯本件有期徒刑以上之罪，為
    累犯，請依刑法第47條第1項之規定及大法官釋字第775號解
    釋意旨，裁量是否加重最低本刑。至扣案之海洛因、甲基安
    非他命，請依毒品危害防制條例第18條第1項前段之規定宣
    告沒收並銷燬之。另扣案之安非他命吸食器、殘渣袋、電子
    磅秤等物係被告所有供本件犯罪所用之物，請依刑法第38條
    第2項之規定宣告沒收。
三、至報告意旨雖認被告涉有違反毒品危害防制條例第5條第2項
    之意圖販賣而持有第一、二級毒品罪嫌。按犯罪事實應依證
    據認定之，無證據不得認定犯罪事實，刑事訴訟法第154條
    第2項定有明文。又認定不利於被告之事實，須依積極證據
    ，苟積極證據不足為不利於被告事實之認定時，即應為有利
    於被告之認定，更不必有何有利之證據（最高法院30年上字
    第816號判例意旨參照）。次按毒品危害防制條例之意圖販
    賣而持有毒品罪，該罪之意圖乃犯罪構成之主觀違法要素，
    亦屬犯罪之成立要件；故行為人是否具有販賣之意圖而持有
    毒品，須以嚴格之證據證明之，亦即必須有相當之客觀事實
    ，足以表徵其主觀意念之遂行性及確實性，始足當之（最高
    法院96年度台上字第1772號判決意旨參照）。經查，被告辯
    稱：伊所購買之毒品均係作為伊自行施用，並無要販賣、出
    售等語。而本件報告意旨認為被告涉有上開犯嫌，無非係以
    前開扣案之毒品海洛因、甲基安非他命重量分別達毛重13.8
    8公克、40.73公克及扣得電子磅秤等情為據。惟查，本件報
    告機關除查得上開扣案物外，並未查獲被告曾經販賣毒品予
    何人，或有何人指證欲向或曾向被告購買毒品之具體事證，
    復查無其他意圖販賣毒品之相關證物，諸如任何帳冊或大量
    交易款項等相關物證用供佐憑，自難僅憑上開扣案物品，即
    據以擬制、推認被告涉有意圖販賣而持有第一、二級毒品犯
    嫌。是本件尚乏積極證據足資認定被告涉有移送意旨所指之
    上開犯嫌，揆諸上開法條規定及判例意旨，應認被告罪嫌不
    足。惟此部分倘成立犯罪，與上開持有第一級毒品純質淨重
    10公克及第二級毒品純質淨重20公克以上罪嫌有裁判上一罪
    關係，為前科起訴效力所及，爰不另為不起訴處分，附此敘
    明。
四、依刑事訴訟法第251條第1項提起公訴。
　　此　致
臺灣基隆地方法院
中　　華　　民　　國　 110　　年　　11　　月　　16　　日
　　　　　　　　　　　　      檢 察 官  林 秋 田 
本件正本經證明與原本無異
中　　華　　民　　國　 110　　年　　12　　月　　6     日
　　　　　　　　　　　　　    書 記 官　戴 柏 仁 
附錄所犯法條全文：
毒品危害防制條例第11條
持有第一級毒品者，處 3 年以下有期徒刑、拘役或新臺幣 5 萬
元以下罰金。
持有第二級毒品者，處 2 年以下有期徒刑、拘役或新臺幣 3 萬
元以下罰金。
持有第一級毒品純質淨重十公克以上者，處 1 年以上 7 年以下
有期徒刑，得併科新臺幣 1 百萬元以下罰金。
持有第二級毒品純質淨重二十公克以上者，處 6 月以上 5 年以
下有期徒刑，得併科新臺幣 70 萬元以下罰金。
持有第三級毒品純質淨重二十公克以上者，處 3 年以下有期徒
刑，得併科新臺幣 30 萬元以下罰金。
持有第四級毒品純質淨重二十公克以上者，處 1 年以下有期徒
刑，得併科新臺幣 10 萬元以下罰金。
持有專供製造或施用第一級、第二級毒品之器具者，處 1 年以
下有期徒刑、拘役或新臺幣 1 萬元以下罰金。